【裁判字號】    91,附民,347
【裁判日期】    920129
【裁判案由】    殺人未遂等
【裁判全文】
臺灣高等法院刑事附帶民事訴訟判決                九十一年度附民字第三四七號
    原      告  甲○○  住台南.
    被      告  乙○○  住苗栗.
右被告因殺人未遂案件（九十一年度上訴字第三○五○號），原告提起附帶民事訴訟
，請求損害賠償，本院判決如左：
    主  文
被告應給付原告新台幣貳拾貳萬元。
原告其餘之訴駁回。
本判決原告勝訴部分，於原告以新臺幣柒萬伍千元為被告供擔保後，得假執行。
原告其餘假執行之聲請駁回。
    事  實
甲、原告方面：
一、聲明：(一)被告應給付原告新台幣（下同）二十五萬元。(二)願供擔保，請准宣告假
    執行。
二、陳述：被告乙○○於民國九十年二月七日凌晨四時五十分許，在台北市○○路、
    民生東路口，因逃避警察人員詰查其身分，以所駕駛之Ｗ５─８０６９號自小客
    車衝撞、拖行警員即原告甲○○，並以預藏之電擊棒攻擊原告腹部、臉部，致使
    原告由快速行進車上摔落路面後，駕車逃離現場。原告受傷被送至台北市馬偕醫
    院急救，因頭部挫傷出現昏迷現象，自二月七日至二月十九日轉診至臺大醫院共
    住院十三日，計支出醫療費用為三萬五千九百五十九元，其後陸續返院門診（骨
    、外科門診共七次、牙醫門診共十三次）費用和裝補因案斷落之門牙四顆，共花
    費五萬八千三百五十四元，另自二月八日至三月九日期間，因腿傷不良於行及復
    健診療所需，僱請看護一名及租借輪椅、柺杖各一具（組），計支出六萬元。上
    開醫療花費總計為十五萬六千四百一十二元，均具診斷證明書與收據，依民法第
    一百八十四條規定請求被告負擔。另被告犯後從未致歉，又僅因己利任意提出上
    訴，徒增眾人辛勞，故依法再向被告請求慰藉金十萬元，以資彌補。
乙、被告方面：
一、聲明：請求駁回原告之訴。
二、陳述：無傷害原告之意思，沒有那麼多錢可賠原告。
    理  由
一、原告起訴主張之上開事實，業據提出與其所述相符，並為被告所不爭執之馬偕醫
    院診斷證明書一份、醫療收據三份及台大醫院住院診斷證明書一份、住院自負費
    用收據聯四份、牙科、骨科診斷書各一份、醫療費用收據廿一張與看護證明書乙
    份等件為證，且為刑事判決認定在案（本院九十一年度上訴字三○五○號），堪
    信原告主張之事實為真正。被告之侵權行為致原告身體、健康受有損害，核上開
    醫院醫療費用支出及看護費用支出，計有十五萬餘元，原告主張被告應負擔上開
    支出，填補其財產上之損害，請求被告給付醫療費用十五萬元，於法有據，應予
    准許。又被告不法侵害原告之身體、健康，足使原告受精神上之痛苦，原告據以
    請求非財產上之損害賠償，亦屬有據，原告之請求即應准許，惟本院斟酌原告甲
    ○○為警專畢業，現職為台南市第一分局文化派出所警員，每月薪水含超勤給約
    六萬元，名下有一棟公寓；被告乙○○高中肄業，之前在父親經營之飯店當經理
    ，月薪不固定，現飯店已被法院查封，已離婚沒有小孩，名下沒有財產，平日都
    向飯店拿一些錢或是向姊姊拿錢等兩造身分、經濟能力、社會地位及原告所受之
    痛苦，認原告請求被告賠償原告七萬元為適當，依前述之說明，原告請求被告給
    付十五萬元醫療費用及七萬元慰藉金部分為適當，應予准許；超過上開部分原告
    之請求，即屬不應准許。
二、原告陳明願供擔保，聲請宣告假執行，經核其勝訴部分並無不合，爰酌定相當之
    擔保金額，併准許之。其餘敗訴部分，因訴之駁回而失所附麗，應併予駁回。
據上論斷，本件原告之訴，為一部有理由，一部無理由，依刑事訴訟法第五百零二條
第二項、第四百九十條、民事訴訟法第三百九十條第二項，判決如主文。
中    華    民    國    九十二    年    一          月     二十九       日
                            臺灣高等法院刑事第二十二庭
                                審判長法  官  許  正  順
                                      法  官  邱  同  印
                                      法  官  吳      燦
右正本證明與原本無異。
不得上訴。
                                      書記官  陳  靜  姿
中    華    民    國    九十二    年    一          月     二十九       日


司法院資訊處製作；財團法人民間司法改革基金會備份。
